臺灣基隆地方法院小額民事判決
原　　　告　鄧金珠
訴訟代理人　林錫攀
被　　　告　阮芳草
上列當事人間請求清償債務事件，本院於民國 100年9月8日言詞
辯論終結，判決如下：
    主  文
被告應給付原告新臺幣貳萬柒仟元，及自民國一百年四月十七日
起至清償日止，按週年百分之五計算之利息。
訴訟費用新臺幣壹仟元由被告負擔。
本判決得假執行。
    事實及理由
一、被告於民國99年 7月27日向原告頂讓「金珠灣越南小吃店」
    ，尚積欠尾款新臺幣（下同）27,000元，屢經催討，均置之
    不理，原告遂於100年4月12日以基隆32支局存證信函第32號
    催告被告於函到3日內清償，經被告於100年 4月13日收受，
    迄今仍不履行，為此提起本訴，求為判決如主文第 1項所示
    。
二、被告到庭陳稱：兩造確於99年 7月27日簽訂頂讓契約書，由
    被告以27萬元向原告頂讓「金珠灣越南小吃店」，然被告已
    付清所有款項，並未積欠原告尾款27,000元，因兩造為多年
    好友，故未要求原告開立付款收據，此由被告先前給付20餘
    萬元價款亦無收據即明等語。
三、按當事人主張有利於己之事實者，就其事實有舉證之責任，
    民事訴訟法第 277條定有明文。又原告於起訴原因已有相當
    之證明，而被告就抗辯事實並無確切證明方法，僅以空言爭
    執者，當然認定其抗辯事實之非真正，而應為被告不利益之
    裁判。原告主張被告於99年 7月27日向原告頂讓「金珠灣越
    南小吃店」之事實，業據其提出與其所述相符之頂讓契約書
    影本為證，且為被告所不爭執，應堪信為真實。查頂讓契約
    書第 5條約定：「本頂讓契約成立時，乙方（即被告）應支
    付甲方（即原告）訂金新台幣壹拾萬元正，八月一日移交時
    ，乙方應再付新台幣壹拾肆元正。尾款新台幣貳萬柒仟元
    正，俟負責人變更辦理完成後結清。」，被告抗辯其已付清
    所有款項，並未積欠原告尾款27,000元等情，為原告所否認
    ，依上開說明，被告就其已給付尾款27,000元此有利於己之
    事實，應負舉證責任，然被告未提出任何積極證據證明，其
    空言辯稱已給付尾款27,000元，不足採信。從而，原告依頂
    讓契約書之法律關係，請求被告給付27,000元，及自100年4
    月17日起至清償日止，按週年5%計算之利息，為有理由，應
    予准許。
四、本院為被告敗訴之判決，依民事訴訟法第 436條之20規定，
    應依職權宣告假執行。
五、本件訴訟費用即第一審裁判費1,000元，由被告負擔。
中    華    民    國   100    年    9     月    30    日
                  基隆簡易庭法  官  陳湘琳
以上正本係照原本作成。
對於本件判決如有不服，應於收受送達後20日內向本院提出上訴
書狀，上訴於本院合議庭，並按他造當事人之人數附具繕本。
當事人之上訴，非以判決違背法令為理由不得為之，上訴狀應記
載上訴理由，表明下列各款事項：
(一)原判決所違背之法令及其具體內容。
(二)依訴訟資料可認為原判決有違背法令之具體事實。
中    華    民    國   100    年    9     月    30    日
                            書記官  莊惠雯